# 请问陈版及各位老师，关于资金占用的判定

提问人：doris8991 时间：2020-07-29 20:52:00
A公司系非上市公司B和上市公司C的母公司，AA公司无偿使用BB公司资金 10001000 万元万元； 2018 年 9 月，A公司将持有B公司的股权按净资产账面价值转让给C公司，构成同一控制下企业合并；
请问， 20182018 年年 99 月前月前A公司使用B公司的资金是否需要计提利息，是否构成资金占用？
我理解需要按照资金占用处理，是否有相关文件支持，请陈版及各位老师指正。

回答人：chenyiwei
基本赞同你的理解，应作为资金占用处理，并在B公司的股权转让完成前将该笔资金占用处理完毕。
基于同一控制下合并的要求，B的前期报表将纳入C的合并范围并追溯重述前期比较数据。基于此目的，需测算B被占用资金的利息收入，并由A支付给B。